# 是否应该入账

提问人：zhouby88 时间：2023-03-07 21:49:10
我司拟和A公司签订租赁合同，承租其毛坯项目。为减少资金投入，我司不对该项目进行装修投入。而是由市场化主体B公司进行装修改造投入。后期我司对外运营，根据运行收入，再和B公司约定一定比例的分成。

回答人：chenyiwei
考虑该租赁项目是否由本企业主导？对外租赁的市场运作策略、租户的选择、与租户的谈判签约等是否均由本企业主导？B公司是否仅提供装修服务和装修资金，租金分成比例远小于你公司？
如果出现这种情况，则该合作项目系由你公司主导，故对方出资的装修应确认为你公司的资产，相应合作方的出资确认为负债。合作期间，每年根据合作项目盈利情况和合作协议约定测算应归属于合作方的收益份额（或合作方应分担的亏损份额），相应调整该负债的账面价值。向合作方分配款项时，冲减该负债的账面价值。